【裁判字號】    90,訴,370
【裁判日期】    901225
【裁判案由】    搶奪
【裁判全文】
臺灣雲林地方法院刑事判決                            九十年度訴字第三七號
    公  訴  人  臺灣雲林地方法院檢察署檢察官
    被      告  丙○○
右列被告因搶奪案件，經檢察官提起公訴（八十九年度偵字第五三九四號），本院判
決如左：
    主  文
丙○○共同意圖為自己不法之所有，而搶奪他人之動產，累犯，處有期徒刑壹年陸月
。
    事  實
一、丙○○前於民國八十五年間曾因犯搶奪罪及違反麻醉藥品管理條例案件，經臺灣
    板橋地方法院及本院分別以八十五年易字第四一三七號、八十五年訴字第三八八
    號判處有期徒刑六月及十月，嗣經定其執行刑為一年三月，而於八十六年十月二
    十八日執行完畢。詎仍不知悔改，又意圖為自己不法之所有，與丁○○（由本院
    另行通緝中）基於共同搶奪之犯意聯絡，於民國八十九年十月三十一日晚上十一
    時二十分許，由丁○○駕駛車號三Ｋ－六八三○號自用小客車，搭載丙○○至雲
    林縣北港鎮○○路一九八之二號（公訴人誤載為一九八號）黃牛肉麵攤前，見戊○○將其所有之車號Ｃ三－三○三三號自用小客車暫停在該處未熄火，竟趁戊○○下車買麵不備之際，由丁○○下車進入上開車號Ｃ三－三○三三號自用小客車
    駕駛座，逕將該車駛離搶奪之，再由丙○○駕駛車號三Ｋ－六八三○號自用小客
    車尾隨在後離去。嗣經警循線查獲，並於同年十一月二日上午八時許，在雲林縣
    土庫鎮○○里○○○○○道路旁尋獲上開車號三Ｋ－六八三○號自用小客車。
二、案經被害人戊○○訴由雲林縣警察局北港分局報告台灣雲林地方法院檢察署檢察
    官偵查起訴。
    理  由
一、訊據被告丙○○矢口否認有何搶奪犯行，辯稱：我和丁○○於右揭時地停在上開
    牛肉麵攤前，見前方車號Ｃ三－三○三三號自用小客車突然倒車撞到我們的車子
    ，之後就加速往前駛離，我們旋即追上去，但未追上，我們就停車察看車子後開
    車回台西云云。然查，右揭事實，業據被害人戊○○指訴：「我駕駛車號Ｃ三－
    三○三三號自用小客車，將車子停在牛肉麵攤前買麵，引擎並未熄火，發現一輛
    車子駛過去後又回頭將車停放在我車子後面，再發現一名男子去開我車門，我開
    門衝出來要拉他下來，他先打倒退檔，車子後退以後再往前開走．．後面那台白
    色小客車就跟著開走」等語明確，核與證人即在場之人甲○○在警訊供稱之情節
    相符，並經證人即麵攤老闆乙○○在警訊時證述無誤。而被害人戊○○、證人甲○○、乙○○雖無法確實指認被告丙○○係駕駛車號三Ｋ－六八三○號自用小客
    車尾隨離去之人，然渠三人均業已指認被告丁○○即係搶走車號Ｃ三－三○三三
    號自用小客車之人無訛，而被告丙○○既自承：當時伊搭乘車號三Ｋ－六八三○
    號自用小客車係為同案被告丁○○所駕駛，車上並無其他人等語在卷，核與證人
    甲○○、乙○○證稱車號三Ｋ－六八三○號自用小客車有二人，其中駕車該車之
    人即係搶走車子之人，車上只剩一人等情相吻合，足見被害人戊○○及證人甲○○、乙○○上開所言，應與事實相符，洵堪採信，故被告丙○○辯稱伊與同案被
    告丁○○二人一同駕車離去欲追逐撞上其車之自小客車云云，應屬子虛，實難遽
    採。再被告到院自承：「（被撞後是否記住對方車牌號碼？）沒有，我們只是直
    接追他，我們是過了圓環才停下來看車子受損情況」等語，衡諸常情，倘自用之
    汽車遭他人撞擊，理應立即下車察看車輛受損情狀，並記下車號以利索賠，豈有
    貿然前追而未記下車號之理，益徵被告丙○○上開所辯，均屬卸責之詞，不足採
    信。此外，尚有贓物認領保管收據一紙在卷可稽，本件事證明確，被告丙○○搶
    奪犯行，堪以認定。
二、核被告丙○○所為，係犯刑法第三百二十五條第一項之搶奪罪。被告丙○○與同
    案被告丁○○，具有犯意聯絡及行為分擔，為共同正犯。又被告丙○○曾於民國
    八十五年間因犯搶奪罪及違反麻醉藥品管理條例案件，經臺灣板橋地方法院及本
    院分別以八十五年易字第四一三七號、八十五年訴字第三八八號判處有期徒刑六
    月及十月，嗣經定其執行刑為一年三月，而於八十六年十月二十八日執行完畢，
    此有台灣高等法院被告全國前案紀錄表可參，被告於五年內再犯本件有期徒刑以
    上之罪，為累犯，應依刑法第四十七條之規定加重其刑。爰審酌被告前已有搶奪
    前科，素行非佳，犯後猶飾詞否認，顯無悔意，及其參與程度、犯罪手段、所生
    危害等情狀，量處如主文所示之刑，以資懲儆。
據上論斷，應依刑事訴訟法第二百九十九條第一項前段，刑法第二十八條、第三百二
十五條第一項、第四十七條，判決如主文。
本案經檢察官施添寶到庭執行職務。
中      華      民      國      九十      年    十二    月    二十五    日
                                        臺灣雲林地方法院刑事第二庭
                                            法  官  趙  思  芸
右正本證明與原本無異。
如不服本判決，應於判決送達後十日內向本院提出上訴狀( 應附繕本 )。
                書記官  王  淑  美
中      華      民      國      九十      年    十二    月    二十五    日
中華民國刑法第三百二十五條
 (普通搶奪罪)
意圖為自己或第三人不法之所有，而搶奪他人之動產者，處六月以上五年以下有期徒
刑。
因而致人於死者，處無期徒刑或七年以上有期徒刑，致重傷者，處三年以上十年以下
有期徒刑。
第一項之未遂犯罰之。


司法院資訊處製作；財團法人民間司法改革基金會備份。
